最高法院民事裁定            一○○年度台上字第一八四九號
上  訴  人  吳連祥
            江陳幼
共      同
訴訟代理人  陳福寧律師
被 上訴 人  陳從龍
            陳富裕
            林聰儒
            蔡登和
            台北市稅捐稽徵處大安分處
上 列一 人
法定代理人  黃素津  住同上
被 上訴 人  財政部台北市國稅局大安分局
                    設台北市大安區○○○路○段86號6樓
法定代理人  曾有成  住同上
上列當事人間因第三人異議之訴事件，上訴人對於中華民國一○
○年五月三十一日台灣高等法院第二審判決（九十九年度重上字
第七○九號），提起一部上訴，本院裁定如下：
    主  文
上訴駁回。
第三審訴訟費用由上訴人負擔。
    理  由
按上訴第三審法院，非以原判決違背法令為理由，不得為之。又
提起上訴，上訴狀內應記載上訴理由，其以民事訴訟法第四百六
十九條所定事由提起第三審上訴者，應於上訴狀內表明原判決所
違背之法令及其具體內容、暨依訴訟資料合於該違背法令之具體
事實。其依同法第四百六十九條之一規定提起上訴者，並應具體
敘述為從事法之續造、確保裁判之一致性或其他所涉及之法律見
解具有原則上重要性之理由。同法第四百六十七條、第四百七十
條第二項分別定有明文。而依同法第四百六十八條規定，判決不
適用法規或適用不當者，為違背法令；依同法第四百六十九條規
定，判決有該條所列各款情形之一者，為當然違背法令。是當事
人提起第三審上訴，如合併以同法第四百六十九條及第四百六十
九條之一之事由為上訴理由時，其上訴狀或理由書應表明該判決
所違背之法令條項，或有關判例、解釋字號，或成文法以外之習
慣或法理等及其具體內容，暨係依何訴訟資料合於該違背法令之
具體事實，並具體敘述為從事法之續造、確保裁判之一致性或其
他所涉及之法律見解具有原則上重要性之理由。如未依上述方法
表明，或其所表明者與上開法條規定不合時，即難認為已合法表
明上訴理由，其上訴自非合法。本件上訴人對於原審就其請求將
系爭執行事件有關第一審判決附表所示建物內編號三九、四○停
車位之強制執行程序予以撤銷為其敗訴判決部分，提起第三審上
訴，雖以該部分判決違背法令為由，惟核其上訴理由狀所載內容
，係就原審取捨證據及認定事實之職權行使，指摘其為不當，並
就原審所為論斷，泛言違法，而非表明該部分判決所違背之法令
及其具體內容，暨依訴訟資料合於該違背法令之具體事實；亦未
具體敘述為從事法之續造、確保裁判之一致性或其他所涉及之法
律見解具有原則上重要性之理由，難認其已合法表明上訴理由。
依首揭說明，應認其上訴為不合法。末按強制執行法第十五條，
所謂就執行標的物有足以排除強制執行之權利者，係指對於執行
標的物有所有權、典權、留置權、質權存在情形之一者而言。又
土地法所為之登記有絕對真實之公信力，縱其登記有得撤銷或無
效等原因，而在實體法上對於他人（真正權利人）負有變更登記
之義務，但於該他人未提起塗銷登記之訴並獲得勝訴之確定判決
以前，究難否定其登記所生之效力。本件上開建物（含系爭停車
位）係於民國八十八年八月二十三日建築完成，已於同年十一月
二十九日登記為訴外人坡心商業股份有限公司（下稱坡心公司）
所有，上訴人為該公司股東，並未取得該建物所有權，且訴外人
忠冠開發建設股份有限公司（下稱忠冠公司）尚無排除系爭執行
事件強制執行之異議權，上訴人亦無從主張代位權，為原審認定
之事實，復有建物登記謄本足稽；此項建物既仍登記為坡心公司
所有，即難否定其登記所生之效力。原審因認上訴人依強制執行
法第十五條規定，對被上訴人提起第三人異議之訴，請求撤銷系
爭強制執行程序，不應准許，而為其敗訴之判決，難謂有何違背
法令。上訴人提起第三審上訴，指陳：忠冠公司於八十六年二月
間簽立同意書，將系爭停車位分別讓與伊，該公司為系爭停車位
原始取得所有權之人云云，無非仍就原審採證認事之職權行使為
指摘，自非合法，附此敘明。
據上論結，本件上訴為不合法。依民事訴訟法第四百八十一條、
第四百四十四條第一項、第九十五條、第七十八條，裁定如主文
。
中    華    民    國  一○○  年    十    月  二十七  日
                      最高法院民事第六庭
                          審判長法官  吳  麗  女  
                                法官  簡  清  忠  
                                法官  王  仁  貴  
                                法官  葉  勝  利  
                                法官  鄭  傑  夫  
本件正本證明與原本無異
                                      書  記  官  
中    華    民    國  一○○  年   十一   月    八    日
                                                      Q